【裁判字號】    99,交訴,9
【裁判日期】    990503
【裁判案由】    過失傷害
【裁判全文】
臺灣高雄地方法院刑事判決               99年度交訴字第9號
公  訴  人  臺灣高雄地方法院檢察署檢察官
被      告  丁○○
            丙○○
上列被告因過失傷害案件，經檢察官提起公訴（98年度偵字第11
289 號），本院判決如下：
    主  文
丁○○犯過失傷害致人重傷罪，處有期徒刑陸月，如易科罰金，
以新臺幣壹仟元折算壹日。
丙○○被訴過失傷害致人重傷部分，無罪。其他被訴過失傷害部
分，公訴不受理。
    事  實
一、丁○○於民國98年2 月22日下午5 時20分許，搭乘其妻丙○○所駕駛之車號0758-LV 號自小客車，由北往南行經高雄縣
    美濃鎮○○路58號某蛋行前，丙○○停車熄火下車購物（丙○○被訴過失傷害致人重傷〈乙○〉部分無罪、過失傷害〈
    戊○○〉部分公訴不受理，均詳後述），丁○○與3 歲女兒
    留在車內後座等候，因不耐車室悶熱，欲開啟車門以利通風
    ，原應注意汽車停車開啟車門時，應注意行人及其他車輛，
    並讓其先行，且依當時天候晴、日間自然光線、無障礙物、
    視距良好，又無不能注意之情事，詎丁○○疏未注意後方來
    車，即貿然開啟後座左側車門。適戊○○騎乘車號CVK-323
    號重型機車，後座搭載女友乙○，自後駛至上開自小客車左
    後側，因丁○○突開車門致其閃避不及，機車右側車把與自
    小客車後座左側車門發生碰撞而人車倒地，戊○○連同機車
    滑行至道路中央雙黃線處；乙○則從機車後座彈飛至對向車
    道，撞擊對向來車即己○○所駕駛車號9W-7650 號自小客車
    之左前車頭。戊○○因而受有左肩胛骨骨折、身體多處擦傷
    之傷害（丁○○被訴過失傷害戊○○部分，業據戊○○於本
    院審理中撤回告訴，爰不另為不受理之諭知，詳後述）；乙○則受有頸椎第4 、5 節挫傷、左髖臼骨折合併脫臼及坐骨
    神經損傷、脾臟裂傷合併腹內出血、胸椎第3 節輕微脫位併
    胸椎神經壓迫及脊椎損傷、頸椎脊髓損傷合併下肢癱瘓，經
    先後送高雄醫學大學附設中和紀念醫院（下稱高醫醫院）、
    臺北榮民總醫院（下稱臺北榮總醫院）、財團法人振興復健
    醫學中心（下稱振興復健中心）持續治療，仍存有四肢機能
    嚴重減損：左上肢、右上肢手指肌力3 分、左下肢、右下肢
    足踝肌力3 分；脾臟切除後免疫力減損、左髖功能損壞終身
    無法回復等對於身體、健康重大不治之重傷害（戊○○、己○○所涉過失傷害致乙○重傷部分，均經撤回告訴，另由檢
    察官為不起訴處分確定）。
二、案經戊○○、乙○及其父甲○○分別訴由高雄縣政府警察局
    旗山分局報請臺灣高雄地方法院檢察署檢察官偵查起訴。
    理  由
壹、證據能力部分─
一、被告丁○○、丙○○於本院審理中，均以告訴人戊○○於警
    詢、偵查中所為之陳述，屬被告以外之人於審判外之陳述，
    反對其有證據能力。查告訴人戊○○於警詢中所為之指訴，
    屬被告丙○○及丁○○以外之人於審判外之陳述，所述內容
    核與其於審判中之陳述大致相符，復無刑事訴訟法第159 條
    之1 至第159 之5 或其他傳聞證據例外規定之情形，依同法
    第159 條規定，固不得作為證據使用；惟其於偵查中係經檢
    察官以被告身分傳喚到庭，其身分既非證人，即與證人依法
    應具結之要件不合，雖未命其具結，純屬檢察官調查證據職
    權之適法行使，並不違法。且其於檢察官面前作成未經具結
    之陳述，仍屬被告丁○○、丙○○以外之人於偵查中向檢察
    官所為之陳述，其後並於審判中以證人身分到庭，經具結後
    而為陳述，已給予被告二人對質詰問之機會，證人戊○○於
    審判中未曾表示檢察官於偵查中有何不當訊問之情形，依其
    於偵查中陳述之客觀環境及條件，並無顯不可信之情況，依
    同法第159 條之1 第2 項之規定，自有證據能力（最高法院
    99年度臺上字第1330號判決意旨參照）。
二、至於本判決所引用其他據以認定事實之各項證據，均經當事
    人於審理中同意其證據能力（見審交訴卷第34之1 頁），且
    對於具有傳聞證據性質之證據，均於調查證據時已知悉其內
    容，俱未於言詞辯論終結前聲明異議，本院審酌各該證據作
    成之客觀環境及條件，並無違法不當取證或顯不可信之情形
    ，以之作為證據使用俱屬適當，依刑事訴訟法第159 條之5
    之規定，均有證據能力，合先敘明。
貳、被告丁○○部分─
一、有罪部分（即過失傷害乙○致重傷部分）：
(一)前揭事實，業據被告丁○○於本院審理時坦認不諱（見審交
    訴卷第34頁、交訴字卷第66頁），核與其妻即同案被告丙○○於警詢及偵查中之供述大致相符（見警卷第2-3 頁、偵卷
    第9-10頁），且經證人即告訴人戊○○於偵查及本院審理中
    指訴歷歷（見偵卷第9 頁、交訴字卷第68-70 頁）；證人即
    與戊○○、乙○同行之同校同學黃泓嘉、張弘毅、林敬善於
    警詢及偵查中，分別證述綦詳（見警卷第20-21 、24-25 、
    26-27 頁、偵卷第45-46 頁）；證人即車號9W-7650 號自用
    小客車駕駛人己○○於警詢、偵查及本院審理中證述明確（
    見警卷第15-19 頁、偵卷第11頁）。復有高雄縣政府警察局
    交通警察隊旗山分隊製作之道路交通事故現場圖1 份、調查
    報告表2 份、事故現場及車損情形採證照片26幀（見警卷第
    30、28-29 、31-36 頁）、車號0758-LV 號自小客車、CVK-
    323 號重型機車、9W-7650 號自小客車車籍查詢資料各1 份
    （見交訴字卷第26-28 頁）、高醫醫院98年2 月27日（戊○○部分）診斷證明書1 份（見警卷第46頁）、高醫醫院98年
    2 月25日、同年3 月13日（乙○部分）診斷證明書、振興復
    健中心98年4 月30日（乙○部分）診斷證明書、臺北榮總醫
    院98年4 月7 日、同年5 月27日、9 月1 日、99年2 月23日
    （乙○部分）診斷證明書各1 份（見警卷第44頁、偵卷第23
    、41、24、42頁、交訴字卷第54、52頁），及臺北榮總醫院
    99年2 月19日北總神字第0990002800號函、高醫醫院99年3
    月10日高醫附行字第0990000865號函各1 份在卷為憑（見交
    訴字卷第50-51 、94頁）。被告丁○○所為之自白，既有前
    揭卷證可資佐證，足認與事實相符，自堪採為論科之依據。
(二)按刑法上所稱「重傷」者，謂下列傷害：一、毀敗或嚴重減
    損一目或二目之視能。二、毀敗或嚴重減損一耳或二耳之聽
    能。三、毀敗或嚴重減損語能、味能或嗅能。四、毀敗或嚴
    重減損一肢以上之機能。五、毀敗或嚴重減損生殖之機能。
    六、其他於身體或健康，有重大不治或難治之傷害，刑法第
    10條第4 項定有明文。本件告訴人乙○所受傷勢為：頸椎第
    4 、5 節挫傷、左髖臼骨折合併脫臼及坐骨神經損傷、脾臟
    裂傷合併腹內出血、胸椎第3 節輕微脫位併胸椎神經壓迫及
    脊椎損傷、頸椎脊髓損傷合併下肢癱瘓，經先後送高醫醫院
    、臺北榮總醫院、振興復健中心持續治療，仍存有左上肢、
    右上肢手指肌力3 分、左下肢、右下肢足踝肌力3 分之四肢
    機能嚴重減損；脾臟切除後免疫力減損、左髖功能損壞終身
    無法回復等對於身體、健康重大不治之傷害，業據臺北榮總
    醫院以99年2 月19日北總神字第0990002800號、高醫醫院以
    99年3 月10日高醫附行字第0990000865號分別函覆明確（見
    交訴字卷第50-51 、94頁），並有高醫醫院98年2 月25日、
    同年3 月13日診斷證明書、振興復健中心98年4 月30日診斷
    證明書、臺北榮總醫院98年4 月7 日、同年5 月27日、9 月
    1 日、99年2 月23日診斷證明書各1 份在卷可佐（見警卷第
    44頁、偵卷第23、41、24、42頁、交訴字卷第54、52頁），
    自屬刑法所稱之「重傷」。況脾臟為人體器官之一，若遭切
    除，即不可復得，自影響人身器官之完整，已屬重大不治之
    情形，而脾臟之切除，雖其功能可由其他淋巴組織替代，但
    卻有增加特殊感染機率，即人體免疫力減低，就人體自然防
    衛體系而言，若免疫能力之降低，身體遭受外界侵入之危險
    相對增加，對身體及健康之影響不可不謂重大，既毀敗至不
    治而割除，自屬重傷害（最高法院87年度臺上字第2281號、
    89年臺上字第3263號判決意旨參照）。
(三)又按「汽車臨時停車或停車，開啟或關閉車門時，應注意行
    人、其他車輛，並讓其先行。」，道路交通安全規則第112
    條第3 項定有明文。本件同案被告丙○○係熄火停車後，始
    下車購物等情，為被告丁○○所自承（見偵卷第54頁），並
    據同案被告丙○○於警詢中供述明確（見警卷第2 頁），依
    道路交通管理處罰條例道路交通管理處罰條例第3 條第9 款
    及第10款之規定，係屬「停車」而非「臨時停車」。同案被
    告丙○○在路旁停車並下車購物後，被告丁○○在車內後座
    欲開啟後座左側車門時，本應注意行人及其他車輛，並讓其
    先行，且依當時情形：天候晴、日間自然光線、無障礙物、
    視距良好，為高雄縣政府警察局交通警察隊旗山分隊所製作
    之道路交通事故調查報告表（一）所明載（見警卷第29頁）
    ，又無不能注意之情事，詎被告丁○○疏未注意後方來車，
    即貿然開啟後座左側車門，致告訴人戊○○騎乘上開機車自
    後駛至上開自小客車左後側，因丁○○突開車門致其閃避不
    及，機車右側車把與自小客車後座左側車門發生碰撞而人車
    倒地，乘坐在機車後座之告訴人乙○因而彈飛至對向車道，
    撞擊對向來車即證人己○○所駕駛車號9W-7650 號自小客車
    之左前車頭，受有上開之重傷害，均如前述，堪認被告丁○○開啟車門之行為，顯有過失，且其過失行為與告訴人乙○
    所受重傷害之結果，確有相當因果關係甚明。
(四)被告丁○○雖未親見，仍空言臆測告訴人戊○○於案發時騎
    乘機車之車速應甚快，亦同有過失云云。惟戊○○有無過失
    本無以解免被告丁○○之過失責任，況證人戊○○於本院審
    理中證稱：案發當時伊騎乘機車時速僅20公里左右，因伊所
    騎之機車係「野狼125 」車系之打檔車（非自動換檔），起
    步很慢，當時伊先在路口處停等紅燈，於變換綠燈後甫起步
    前行，檔位僅換至2 檔，車速不可能太快，且因看見丙○○
    之自小客車停在前方路旁並佔據部分車道，更減速欲從左側
    繞行，係因丁○○突開車門，機車右側手把瞬間與自小客車
    後座左側車門發生碰撞，機車失控了，伊不及反應就飛出去
    等語，核與目擊證人張弘毅、林敬善於警詢及偵查中證述情
    節相符（見警卷第20、24-25 、26頁、見偵卷第45-46 頁）
    ，並有車號CVK-323 號重型機車及車號0758-LV 號自小客車
    之車型及車損照片在卷可參（見警卷第31、35、36頁）。且
    經本院函請高雄縣政府警察局旗山分局派員赴現場查證、測
    量拍照結果：沿高雄縣美濃鎮○○街由北向南行駛，於到達
    美興街58號之前172.3 公尺處，確有美興街、自強路有交通
    號誌之交岔路口，該路段限速50公里等情，有該分局99年2
    月24日高縣旗警偵字第0990001668號函暨附件職務報告、現
    場圖及現場照片在卷可參（見交訴字卷第56-59 頁），證人
    戊○○此部分之證述，信而有徵，足堪採信。其行駛在遵行
    車道，車速復未逾該路段最高速限，自無過失可言。又本案
    經檢察官送請臺灣省高屏澎區車輛行車事故鑑定委員會鑑定
    ，結果略以：本件行車事故，以車號0758-LV 號自小客車乘
    員丁○○開啟車門未注意行進中車輛，為肇事原因；戊○○
    騎乘重機車直行閃避不及，與己○○駕駛自小客車直行閃避
    不及，均無肇事原因等語，有該委員會98年6 月3 日高屏澎
    區980392案鑑定意見書1 份在卷可參（見偵卷第29-31 頁）
    ，亦與本院為相同之認定。被告空言指摘告訴人戊○○行車
    速度過快，純屬臆測，不足為其有利之認定。綜上所述，本
    件事證明確，被告丁○○此部分之犯行，已堪認定，應予依
    法論科。
(五)被告丁○○疏未注意後方來車，貿然開啟後座左側車門，致
    告訴人乙○受有上開之重傷害。核其所為，係犯刑法第284
    條第1 項後段之過失傷害致人重傷罪。被告丁○○於肇事後
    ，竟不告知甫購物完畢上車，尚不知情之同案被告丙○○，
    復未通報員警或救護車到場救護，逕由丙○○將車駛離，嗣
    因證人林敬善上前追趕，始遭攔停，且於員警據報到場處理
    時，猶向員警庚○○否認肇事，稱其未撞到人云云，業據證
    林敬善、黃泓嘉、張弘毅於警詢中及偵查中；證人庚○○於
    本院審理中，分別證述明確（見警卷第20-21 、24-25 、26
    -2 7頁、偵卷第45-46 頁、交訴字卷第75-76 頁），自不合
    刑法第62條所定之自首要件，無得邀減刑之寬典。爰審酌被
    告丁○○疏未注意後方來車，貿然開啟後座左側車門，過失
    情節雖非重大，卻導致案發當時年僅19歲、就讀大學之告訴
    人乙○受有左上肢、右上肢手指肌力3 分、左下肢、右下肢
    足踝肌力3 分之四肢機能嚴重減損；脾臟切除後免疫力減損
    、左髖功能損壞終身無法回復等對於身體、健康重大不治之
    重傷害，造成其身體健全及健康之終身缺陷，更須長期接受
    治療及復健，毀滅其原有之生活，身心均遭受莫大之痛苦，
    並使家屬負擔長期之醫療費用，所生危害既深且鉅，且迄未
    與告訴人或家屬達成和解，亦未賠償分文，未見和解之誠意
    ，犯罪後之態度難謂良好，本應予以重懲；惟衡以被告前無
    犯罪科刑紀錄，有臺灣高等法院被告前案紀錄表1 份在卷可
    按（見交訴字卷第128 頁），素行尚可，且於本院審理中尚
    能坦認犯行，教育程度為國中畢業、以擔任司機為業、家境
    小康，及其過失情節、違反義務之程度、生活狀況等一切情
    狀，於本罪最高法定刑即1 年以下有期徒刑之範圍內，量處
    如主文第1 項所示之刑，並諭知以新臺幣1 千元折算1 日之
    易科罰金折算標準，以資儆懲。
二、不另為不受理之諭知部分（即過失傷害戊○○部分）：
    按告訴乃論之罪，告訴人於第一審辯論終結前，得撤回其告
    訴；又告訴經撤回者，法院應諭知不受理之判決，刑事訴訟
    法第238 條第1 項、第303 條第3 款定有明文。查被告丁○○被訴過失傷害告訴人周得霖部分，所涉刑法第284 條第1
    項前段之過失傷害罪，依同法第287 條前段之規定，須告訴
    乃論。而告訴人戊○○已於本院審理中，對被告丁○○、同
    案被告丙○○均撤回告訴，有刑事撤回告訴狀1 份在卷可稽
    （見審交訴卷第26- 27頁）。且公訴意旨既認被告丁○○此
    部分被訴事實，與上開論罪科刑部分即其過失傷害乙○致重
    傷部分，有想像競合犯之裁判上一罪關係，爰不另為不受理
    之諭知。
參、被告丙○○部分─
一、公訴意旨另以：被告丙○○於前揭時、地停車時，本應注意
    停車時應依車輛順行方向緊靠道路右側，其右側前後輪胎外
    側距離緣石或路面邊緣不得逾40公分，詎其疏未注意，未緊
    靠道路右側停車，即熄火下車購物，致告訴人戊○○騎乘上
    開機車自後駛至被告丙○○停放路旁之自小客車左後側時，
    因同案被告丁○○突然開啟上開自小客車後座左側車門，使
    戊○○不及閃避，機車右側車把與自小客車後座左側車門發
    生碰撞而人車倒地，乘坐在機車後座之告訴人乙○並彈飛至
    對向車道，撞擊對向來車即另案被告己○○所駕駛之車號9W
    -7650 號自小客車左前車頭，戊○○因而受有前揭傷害；乙○則受有上述之重傷害。因認被告丙○○亦涉有刑法第284
    條第1 項之過失傷害罪嫌（戊○○部分），及同法第284 條
    第1 項後段之過失傷害致人重傷罪嫌（乙○部分）等語。
二、無罪部分（即過失傷害乙○致重傷部分）：
(一)按犯罪事實應依證據認定之，無證據不得認定犯罪事實；法
    院為發見真實，得依職權調查證據。但於公平正義之維護或
    對被告之利益有重大關係事項，法院應依職權調查之；又不
    能證明被告犯罪者，應諭知無罪之判決，刑事訴訟法第154
    條第2 項、第163 條第2 項、第301 條第1 項分別定有明文
    。次按刑法上之過失犯，必須危害之發生，與行為人之欠缺
    注意，即其過失行為與結果間，在客觀上具有相當因果關係
    ，始得成立。倘行為人雖有過失，惟其過失行為與被害人所
    受危害結果之間，客觀上並不存在相當因果關係時，仍不應
    令負過失罪責。所謂客觀相當因果關係，乃指以客觀上一般
    經驗，判斷其因果關係之有無，即以行為人在行為時所存在
    之事實，及行為後所發生之事實，從客觀上觀察，於其行為
    時可得預見，而無偶然事故介入者，其間即有因果關係；反
    之，若在一般情形下，有此同一條件存在，而依客觀之審查
    ，認為不必皆發生此結果者，則該條件與結果不相當，不過
    為偶然之事實而已，其行為與結果間即無相當因果關係，尚
    不成立犯罪（最高法院93年度臺上字第1649號、88年度臺上
    字第7170號判決意旨參照）。
(二)公訴意旨認被告丙○○涉有過失傷害致人重傷罪嫌，係以被
    告丙○○及同案被告丁○○之供述、前揭道路交通事故現場
    圖、調查報告表、採證照片、高醫醫院診斷證明書、臺北榮
    總醫院診斷證明書、臺灣省高屏澎區車輛行車事故鑑定委員
    會鑑定意見書等，為其主要論據。訊據被告丙○○於本院審
    理中雖對於被訴事實及罪名表示認罪，惟依上開刑事訴訟法
    第163 條第2 項之規定，本院仍應對被告利益有重大關係之
    事項，依職權調查證據。經查：
  1.按汽車停車時，應依車輛順行方向緊靠道路右側，其右側前
    後輪胎外側距離緣石或路面邊緣不得逾40公分，道路交通安
    全規則第112 條第2 項定有明文。本件被告丙○○駕駛上開
    自小客車，於前揭時、地，疏未緊靠道路右側停車，即熄火
    下車購物，業據其於本院審理中坦認不諱（見審交訴卷第33
    之1 頁、交訴字卷第66頁），核與其夫即同案被告丁○○於
    警詢及偵查中之供述大致相符（見警卷第6-7 頁、偵卷第10
    頁），且經證人戊○○於偵查及本院審理中；證人黃泓嘉、
    張弘毅、林敬善於警詢及偵查中，分別證述綦詳（見偵卷第
    9 頁、交訴字卷第67-68 頁、警卷第20-21 、24-27 頁、偵
    卷第45-46 頁），被告丙○○停車時確有疏未緊靠道路右側
    停車之違規行為，固堪認定。又同案被告丁○○於丙○○下
    車後，留在車內後座等候，因不耐車室悶熱，欲開啟車門以
    利通風，疏未注意後方來車，即貿然開啟後座左側車門，致
    告訴人戊○○騎乘上開機車不及閃避，機車右側車把與自小
    客車後座左側車門發生碰撞而人車倒地，乘坐在機車後座之
    告訴人乙○並彈飛至對向車道，撞擊對向來車即另案被告己○○所駕駛之車號9W-7650 號自小客車左前車頭，戊○○因
    而受有前揭傷害；乙○則受有上述之重傷害等情，均經本院
    認定如前。
  2.然依證人戊○○於本院審理時證稱：案發當時車號0758-LV
    號自小客車停在高雄縣美濃鎮○○街58號前，停的比較出來
    ，該路段為雙向各1 線車道，該車約佔了車道3 分之1 ，伊
    看見該車時，距離在100 公尺以內，伊就開始減速慢行，好
    好的騎過去，經過該車的瞬間，該車的車門突然打開，撞到
    機車把手等語（見交訴字卷第68-70 頁）。經本院函請高雄
    縣政府警察局旗山分局派員至現場測量結果，上開路段確為
    雙向單線車道，靠近美興街58號一側即被告丙○○停車所佔
    車道，寬為3.5 公尺，製有道路現場圖1 份在卷可參（見交
    訴字卷第58頁）。依證人戊○○前開證述，被告丙○○所停
    車輛約佔用3 分之1 車道，應尚留約3 分之2 寬度即2.3 公
    尺寬之車道可供通行（計算式：3.5 ×2/3 =2.33 ），客觀
    上應足供機車安全通過，且證人戊○○既於約100 公尺前，
    即已目視發現丙○○停放路旁之自小客車，並減速自其左側
    通行，惟駛至自小客車左側時，因同案被告丁○○突開自小
    客車後座左側車門，始不及閃避，機車右側車把與自小客車
    後座左側車門發生碰撞，失去控制而人車倒地。其既非因該
    自小客車停放位置佔用車道，致其閃避不及而直接撞及自小
    客車車體，亦非因車道不足通行，致其行駛對向車道而與對
    向來車發生碰撞，則依社會通常經驗觀察，如非丁○○突開
    車門之行為，戊○○應可安全通過該自小客車，純因丁○○
    此一過失行為，始造成戊○○閃避不及而發生碰撞。
  3.又丁○○係成年人，且非無駕駛經驗，其於丙○○下車時，
    係留在車內後座照護3 歲女兒，丙○○於停車當時，對於丁○○竟於此狀況下竟突然開啟車門一事，依客觀一般經驗觀
    察，實非丙○○所可預見。在一般情形下，以丙○○上開停
    車位置之同一條件，如非於停車後因其不可預見之事實即丁○○突開後座左側車門之偶然事故介入，應不致發生戊○○
    騎乘機車不及閃避車門而發生碰撞，致告訴人乙○受有前述
    重傷害之結果。綜上所述，被告丙○○疏未緊靠道路右側停
    車之違規行為，與告訴人乙○所受重傷之結果，彼此間尚無
    相當因果關係，而係因其不可預見之偶然事故介入，始造成
    此一結果，揆諸前開說明，尚不得任意擴張因果關係，令其
    亦負過失傷害致人重傷罪責。至於臺灣省高屏澎區車輛行車
    事故鑑定委員會鑑定意見雖認丙○○駕駛小客車停於車道上
    ，左後方乘客丁○○開啟車門未注意行進中車輛，均為肇事
    原因等語（見偵卷第30頁），惟其未依刑法上客觀相當因果
    關係，以客觀上一般經驗，判斷被告丙○○於違規停車時，
    對於其後所發生之事實即同案被告丁○○自後座突然開啟左
    側車門之偶然事故，於其停車時是否可得預見，及
    本件告訴人乙○受有重傷害之結果，於客觀上是否出於丁○○開啟車門之偶然事故介入所致，遽認丙○○亦有肇事原因
    ，尚非可採。
(三)本件公訴意旨所舉上開證據，僅可認定被告丙○○確有疏未
    緊靠道路右側停車之違規行為，惟未能證明丙○○此一違規
    行為與告訴人乙○所受重傷害之結果間，在客觀上確有相當
    因果關係，即對於刑法第284 條第1 項後段過失傷害致人重
    傷罪之構成要件事實，舉證尚有不足，自不得遽論以該罪。
    此外，本院依現存卷證，復查無其他積極證據，足資證明被
    告丙○○確有公訴意旨所指此部分過失傷害致人重傷犯行，
    揆諸前開說明，即屬不能證明被告犯罪，應諭知被告丙○○
    此部分無罪之判決。
三、公訴不受理部分（即過失傷害戊○○部分）：
    按檢察官以裁判上一罪案件，提起公訴，法院審理結果，如
    認為一部無罪，他部不受理或免訴者，其間既已無裁判上一
    罪之關係，其判決主文，自應分別諭知（最高法院92年度臺
    上字第257 號判決意旨參照）。本件公訴意旨認被告丙○○
    係以一過失行為，致告訴人乙○受有重傷害、戊○○受有傷
    害，屬想像競合犯之裁判上一罪關係。惟被告丙○○被訴過
    失傷害致人（乙○）重傷部分，既經本院諭知無罪，即與被
    訴過失傷害（戊○○）部分，已無裁判上一罪關係，而告訴
    人戊○○又於本院審理中，已對被告丙○○撤回過失傷害之
    告訴，亦如前述。揆諸前開說明，自應就被告丙○○被訴過
    失傷害（戊○○）部分，於主文中另為不受理之判決。
據上論斷，應依刑事訴訟法第284 條之1 、第299 條第1 項前段
、第301 條第1 項、第303 條第3 款，刑法第284 條第1 項後段
、第41條第1 項前段，刑法施行法第1 條之1 ，判決如主文。
本案經檢察官鄧怡君到庭執行職務。
中    華    民    國    99    年    5     月    3     日
                    交通法庭    法  官  林柏壽
以上正本係照原本作成。
如不服本判決應於收受判決後10日內向本院提出上訴書狀，並應
敘述具體理由。其未敘述上訴理由者，應於上訴期間屆滿後20日
內向本院補提理由書（均須按他造當事人之人數附繕本）「切勿
逕送上級法院」。
中    華    民    國    99    年    5     月    3     日
                                書記官  洪嘉慧
附錄本案論罪科刑法條：
刑法第284 條第1 項
因過失傷害人者，處6 月以下有期徒刑、拘役或5 百元以下罰金
，致重傷者，處1 年以下有期徒刑、拘役或5 百元以下罰金。

司法院資訊處製作；財團法人民間司法改革基金會備份。
